【裁判字號】    89,訴,3
【裁判日期】    890630
【裁判案由】    違反槍砲彈藥刀械管制條例等
【裁判全文】
臺灣花蓮地方法院刑事判決                              八十九年度訴字第三號
    公  訴  人  臺灣花蓮地方法院檢察署檢察官
    被      告  乙○○
    被      告  甲○○
右被告因違反槍砲彈藥刀械管制條例案件，經檢察官提起公訴（八十八年度偵字第四
四二三號），本院判決如左：
    主  文
乙○○未經許可持有子彈，累犯，處有期徒刑陸月，併科罰金新臺幣陸萬元，罰金如
如易服勞役，以銀元佰元即新臺幣玖佰元折算壹日。扣案之子彈肆拾肆顆沒收。
甲○○未經許可寄藏子彈，處有期徒刑捌月，併科罰金新臺幣陸萬元。罰金如易服勞
役，以銀元佰元即新臺幣玖佰元折算壹日。緩刑肆年。扣案之子彈肆拾肆顆沒收。
    事  實
一、乙○○曾因傷害案件，經本院判處有期徒刑三年確定，於民國八十四年二月二十
    八日假釋期滿執行完畢，仍不知悔悟，於八十八年十二月一日九時許，在花蓮縣
    花蓮市民意里華東九十一之三號附近垃圾箱旁之草叢內，拾獲不詳姓名人士所遺
    失之紙盒一只，旋即攜至花蓮市民意里華東九十一號其友人甲○○住處，請甲○
    ○拆開紙盒，發現內有口徑九ｍｍ制式子彈四十九顆，乙○○竟意圖為自己不法
    之所有，將該子彈侵占入己，未經許可而持有之，經二人清點子彈數量後，乙○
    ○委請甲○○代為保管該子彈，甲○○竟予同意，未經許可而寄藏之。嗣於翌（
    二）日二十二時許，乙○○因違反毒品危害防制條例案件為警逮捕，於訊問後，
    在有偵查權限之機關或公務員發覺前，主動供出上情而自首，並於同日二十三時
    五分許，帶同警方至該上開甲○○住處，請甲○○交出前揭子彈而報繳之。
二、案經乙○○自首後由花蓮縣警察局吉安分局報請臺灣花蓮地方法院檢察署檢察官
    偵查起訴。
    理  由
一、右揭事實，業據被告乙○○於警訊、檢察官偵查及本院審理時坦承不諱；至被告
    甲○○對受乙○○之委託，代為保管扣案子彈一情坦承不諱，雖辯稱：當時伊不
    知乙○○請伊保管之紙盒裝有子彈，伊於翌日晚間九時打開紙盒始知內有子彈，
    原本打算丟棄，惟因恐乙○○向伊索回，故未丟棄云云。惟查甲○○於警方初訊
    時即供稱：乙○○告訴伊拾獲一盒子彈，伊當面清點結果，子彈共有四十九顆，
    即將子彈置於伊皮包內替乙○○保管等語，經核與乙○○於警訊中所稱：伊拾獲
    紙盒後，因紙盒以紅色膠帶綑綁，伊惟恐係爆裂物，乃請甲○○拆開，見內裝子
    彈，二人至戶外尋覓有無槍枝，遍尋無著，二人進屋清點，共有子彈四十九顆，
    伊即請邱女保管及於本院審理時所稱：伊交付紙盒予甲○○時，邱女當場即打開
    檢視等情相符，堪證甲○○確受乙○○委託代為保管扣案子彈甚明，其於本院審
    理時翻異前詞，無非事後卸責之詞，委無可採。此外扣案子彈經鑑定結果，認係
    口徑九ｍｍ制式子彈，具殺傷力，此有內政部警政署刑事警察局八十八年十二月
    二十三日刑鑑字第一三二一二四號鑑驗通知書在卷可稽。本件事證已明，被告犯
    行均堪以認定。
二、核被告乙○○所為，係犯刑法第三百三十七條之侵占遺失物罪及槍砲彈藥刀械管
    制條例第十二條第四項之未經許可持有子彈罪；被告甲○○所為，則係犯槍砲彈
    藥刀械管制條例第十二條第四項之未經許可寄藏子彈罪。被告乙○○所犯上開二
    罪間，有方法結果之牽連關係，依刑法第五十五條牽連犯之規定，從一重之未經
    許可持有子彈罪論處。次按寄藏與持有，均係將物置於自己實力支配之下，僅寄
    藏必先有他人之持有行為，而後始為之受寄代藏，故寄藏之受人委託代為保管，
    其保管之本身，亦屬持有，此之持有係受寄之當然結果，法律上不另就持有予以
    論罪（最高法院八十八年第八次刑事庭會議決議參照）。又被告乙○○曾因傷害
    案件，經本院判處有期徒刑三年確定，於八十四年二月二十八日假釋期滿執行完
    畢，有臺灣花蓮地方法院檢察署刑案資料查註紀錄表在卷可參，其於五年內再犯
    本件有期徒刑以上刑之罪，為累犯，依刑法第四十七條規定加重其刑。再乙○○
    於另案經警訊問後，在有偵查權限之機關或公務員發覺前，自首供出其持有子彈
    ，並帶同警方起出子彈報繳一情，業據證人即警員黃松安證述屬實，應依槍砲彈
    藥刀械管制條例第十八條第一項前段減輕其刑。被告乙○○所犯之刑同時有加重
    及減輕事由，依刑法第七十條規定，先加後減。爰審酌被告二人之素行、智識程
    度、犯罪動機、目的、持有及寄藏子彈之時間僅有二日，惟數量高達四十九顆，
    嚴重危害社會治安及犯罪後態度等一切情狀，分別量處如主文所示之刑，並就罰
    金部分均諭知易服勞役之折算標準。末查被告甲○○未曾受有期徒刑以上刑之宣
    告，此有臺灣花蓮地方法院檢察署刑案資料查註紀錄表在卷可稽，其因一時失慮
    ，偶罹刑典，經此科刑判決之教訓後，應知警惕而無再犯之虞，本院因認以暫不
    執行其刑為適當，爰併宣告緩刑四年，以啟自新。扣案之子彈四十四顆（原為四
    十九顆，其中五顆鑑定時已試射擊發）為違禁物，應依刑法第三十八條第一項第
    一款規定宣告沒收之。
據上論斷，應依刑事訴訟法第二百九十九條第一項前段，槍砲彈藥刀械管制條例第十
二條第四項、第十八條第一項前段，刑法第十一條前段、第三百三十七條、第四十七
條、第五十五條、第四十二條第二項、第七十四條第一款、第三十八條第一項第一款
，罰金罰鍰提高標準條例第二條，判決如主文。
本案經檢察官李子春到庭執行職務。
中      華      民      國    八十九    年      六    月    三十      日
                              臺灣花蓮地方法院刑事庭
                                  法  官  陳  文  通
右正本證明與原本無異。
如對本判決不服，應於送達後十日內，向本院提出上訴狀。（應抄附繕本）告訴人或
被害人如對於本判決不服者，應具備理由請求檢察官上訴，其上訴期間之計算係以檢
察官收受判決正本之日期為準。
                                  法院書記官
中      華      民      國       八 十 九     年     七    月     三    日
附錄本判決論罪之法律條文：
刑法第三百三十七條：
意圖為自己或第三人不法之所有，而侵占遺失物、漂流物或其他離本人所持有之物者
，處五百元以下罰金。
槍砲彈藥刀械管制條例第十二條：
未經許可，製造、販賣或運輸子彈者，處一年以上七年以下有期徒刑，併科新臺幣五
百萬元以下罰金。
未經許可，轉讓、出租或出借子彈者，處六月以上五年以下有期徒刑，併科新臺幣三
百萬元以下罰金。
意圖供自己或他人犯罪之用，而犯前二項之罪者，處三年以上十年以下有期徒刑，併
科新臺幣七百萬元以下罰金。
未經許可，持有、寄藏或意圖販賣而陳列子彈者，處五年以下有期徒刑，併科新台幣
三百萬元以下罰金。
第一項至第三項之未遂犯罰之。


司法院資訊處製作；財團法人民間司法改革基金會備份。
